【裁判字號】    98,易,2389
【裁判日期】    981215
【裁判案由】    竊盜
【裁判全文】
臺灣臺中地方法院刑事判決              98年度易字第2389號
公  訴  人  臺灣臺中地方法院檢察署檢察官
被      告  庚○○
上列被告因竊盜案件，經檢察官提起公訴（98年度偵字第4602號
），本院判決如下：
    主    文
庚○○竊盜，累犯，處有期徒刑柒月；又共同竊盜，累犯，處有
期徒刑肆月；又共同逾越門扇竊盜，累犯，處有期徒刑捌月；又
共同攜帶兇器竊盜，累犯，處有期徒刑柒月。應執行有期徒刑貳
年。其餘被訴詐欺部分免訴。
    犯罪事實
一、庚○○前於民國九十三年間因詐欺案件，由本院判處有期徒
    刑三月確定，於九十四年四月六日易科罰金執行完畢。庚○○復意圖為自己不法之所有，而有下列之犯行：
  (一)於九十七年五月間某日，向丙○○佯稱：其係「黃天成」，
    欲購買太空鴨、北京鴨、鴨翅，請丙○○代為訂購，並約定
    隔日即行取貨云云，丙○○遂依約叫貨，而上開貨品於約定
    當天晚間時許抵達後，丙○○將上開備妥貨品置放在臺中縣
    大甲鎮○○路二七一號前之車牌號碼8780-GA號自用小貨車
    上。庚○○即於翌日凌晨零時許，即駕駛其所有之車牌號碼
    8462-NK號自小客車前往上址，徒手竊取前開自小貨車內之
    太空鴨、北京鴨、鴨翅等物（市價約新臺幣【下同】十二萬
    八千元）。得手後，復將上揭竊得之物，交予不詳姓名年籍
    綽號「小賴」之成年男子，以抵銷其所積欠之債務。
  (二)復於九十七年八月間某日，前往臺中縣大甲鎮○○路一六三
    ０號之乙○○之肉品倉庫找乙○○商談購買鴨肉之事宜，嗣
    乙○○因工作繁忙，未予詳談即先行離去。庚○○見該倉庫
    門口置放張宗義所有之鴨隻二十隻及鴨內臟等物，與其有犯
    意聯絡之該綽號「小賴」之成年男子，共同竊取張宗義所有
    之前揭鴨肉貨品（市價約四千元）。得手後，由該綽號「小
    賴」之男子銷贓。
  (三)又於九十七年十一月二十二日，庚○○推派與其有犯意聯絡
    之戊○○（另經本院通緝中），以電話與乙○○洽談雞睪丸
    買賣事宜，二人始相約在臺中縣大甲鎮○○路一六三０號乙○○之倉庫見面驗貨，待確認貨品之存放位置後，庚○○復
    與戊○○於同日晚間八時三十分許，先後抵達上開倉庫，由
    庚○○持竹製掃把柄伸入附於倉庫鐵捲門上之投信孔內，逾
    越該鐵捲門，開啟倉庫內之鐵捲門開關後，進入倉庫內，共
    同竊取上開倉庫內乙○○所有之雞睪丸約五百台斤、烏骨雞
    四十多件（市價約二十餘萬元），而逾越門扇竊盜。得手後
    ，由戊○○將上揭竊得之物，出售予不知情之紀永豐及賴明
    宗。
  (四)另於九十七年十一月二十三日上午九時許，庚○○與其有犯
    意聯絡之戊○○先一同前往臺中市南屯區三和里三厝西二巷
    三號之辛○○住處，與辛○○商談雞肉買賣事宜，並確認該
    處是否囤放雞、鴨肉等貨品。同月二十六日上午九時許，庚○○、戊○○二人駕駛自用小客車前往上址，由庚○○持其
    所有，客觀上足以危害人之生命、身體、安全，而得供兇器
    使用之十字型螺絲起子（長約十餘公分，未扣案），拆下屋
    外冷凍倉庫之門把連同鎖之螺絲，將門把連同鎖一併拆下後
    ，共同竊取冰櫃倉庫內辛○○所有之雞肉八箱（市價約一萬
    多元）。得手後，再由戊○○將上揭竊得之物，出售予不知
    情之賴明宗。
    嗣因丙○○、乙○○、辛○○等人發現上揭失竊之情，經報
    警處理後，始循線查獲。
二、案經臺中市警察局第四分局報告臺灣臺中地方法院檢察署檢
    察官偵查起訴。
    理   由
甲、證據能力：按現行刑事訴訟法為保障被告之反對詰問權，排
    除具有虛偽危險性之傳聞證據，以求實體真實之發見，於該
    法第一百五十九條第一項明定被告以外之人於審判外之言詞
    或書面陳述，除法律有規定者外，不得作為證據。而刑事訴
    訟法第一百五十九條之一至第一百五十九條之四有傳聞法則
    之例外規定，且被告以外之人於審判外之陳述，雖不符前四
    條之規定，而經當事人於審判程序同意作為證據，法院審酌
    該言詞陳述或書面陳述作成時之情況，認為適當者，亦得為
    證據；當事人、代理人或辯護人於法院調查證據時，知有第
    一百五十九條第一項不得為證據之情形，而未於言詞辯論終
    結前聲明異議者，視為有前項之同意，刑事訴訟法第一百五
    十九條之五定有明文。本件檢察官、被告於本院審理程序中
    ，並未就本案卷內證據資料之證據能力提出爭執，且迄於言
    詞辯論終結前，均未主張有刑事訴訟法第一百五十九條第一
    項不得為證據之情形，應認均已同意本案卷內之證據資料均
    得作為本案證據，且經本院審酌後，認無不適當之情形，是
    本案卷內之證據均有證據能力，合先敘明。
乙、有罪部分：
一、訊據被告庚○○就其參與上開犯罪事實欄一(一)(二)(三)(四)之犯行
    部分均坦承不諱，核與證人即被害人丙○○、張宗義、乙○○、辛○○等人分別於警詢時及偵查中之指述情節相符，另
    就竊取被害人辛○○所有之雞肉八箱（即犯罪事實欄一(四)部
    分）一節，亦據在場目擊之證人己○○於警詢時、偵查中及
    本院審理中證述明確，被告庚○○、共同被告戊○○竊得被
    害人乙○○所有之雞睪丸約五百台斤、烏骨雞四十多件，及
    竊得被害人辛○○所有之雞肉八箱後，分別由共同被告戊○○出售與不知情之證人紀永豐、賴明宗等情，亦據證人紀永
    豐、賴明宗證述明確。此外，並有被告庚○○、共同被告戊○○所分別使用之門號0000-000000、0000-000000號等手機
    之通聯調閱查詢單一份、被告庚○○駕駛之車牌號碼8462-N
    K號車籍資料─基本資料詳細畫面一份可佐，並有被害人丙○○遭竊現場照片三幀及臺中市警察局第四分局函覆本院之
    九十八年九月十四日中分四偵字第０九八００二二五七五號
    函附被害人辛○○住家現場圖一份、被害人辛○○住處現場
    照片八幀（含週遭環境、道路狀況、冷凍倉庫放置地點）、
    被害人乙○○遭竊現場照片五幀（含鐵捲門開關、投信孔）
    可憑。本件事證明確，被告庚○○四次竊盜犯行均堪認定，
    應予依法論科。
二、核被告庚○○就犯罪事實欄一(一)(二)所為，各係犯刑法第三百
    二十條第一項普通竊盜罪；核被告庚○○就犯罪事實欄一(三)
    部分所為，被害人乙○○之倉庫係磚牆、烤漆板屋頂，前有
    二面鐵捲門等情，有該址照片五幀可憑（見本院卷第七九至
    八一頁），該倉庫顯係足以遮風蔽雨之建築物，該鐵捲門顯
    係供該建築物防閑之用，被告庚○○持竹製掃把柄伸入附於
    倉庫鐵捲門上之投信孔內，逾越該鐵捲門，開啟倉庫內之鐵
    捲門開關後，進入倉庫內竊，其所犯係刑法第三百二十一條
    第一項第二款逾越門扇竊盜罪。就犯罪事實欄一(四)部分，按
    刑法第三百二十一條第一項第三款之攜帶兇器竊盜罪，係以
    行為人攜帶兇器竊盜為其加重條件，此所謂兇器，其種類並
    無限制，凡客觀上足對人之生命、身體、安全構成威脅，具
    有危險性之兇器均屬之，且祇須行竊時攜帶此種具有危險性
    之兇器為已足，並不以攜帶之初有行兇之意圖為必要，有最
    高法院七十九年臺上字第五二五三號判例意旨可參。被告就
    犯罪事實欄一(四)之犯行係持十字起子拆下被害人辛○○冷凍
    倉庫之把手及鎖之螺絲，拆卸把手及鎖，以利行竊，雖該十
    字起子雖未扣案，但以其堪供破壞把手及鎖頭等情觀之，該
    十字起子應均屬質地堅硬之物，其客觀上自足以對於人之生
    命、身體、安全構成威脅而具有危險性，而顯屬兇器無疑。
    是核其所為，係犯刑法第三百二十一條第一項第三款攜帶兇
    器竊盜罪。又該處冷凍倉庫係放置於屋外，外型似白色貨櫃
    且上有帆布架遮蔽，有照片一幀在卷可佐（見本院卷第七五
    頁下方），是該冷凍倉庫尚非與一般住宅、建築物可相比擬
    ，被告自該處拆卸把手及鎖行竊，尚非毀越安全設備竊盜，
    併此敘明。公訴人認被告庚○○就犯罪事實欄一(三)係犯刑法
    第三百二十條第一項之普通竊盜罪，尚有誤會；另公訴人被
    告就犯罪事實欄一(四)部分係犯刑法第三百二十一條第一項第
    四款結夥三人以上竊盜罪云云，惟被告庚○○堅詞否該次除
    其與共同被告戊○○外，另有第三人在場之情事，且證人即
    目擊證人己○○於本院審理中亦證稱：其可以確定有兩位在
    車外搬東西，車上有沒有人不清楚等語，是該次犯行至多僅
    可認係二人共犯，尚無從認定係結夥三人為之，且公訴人該
    次攜帶兇器之事實置未論，亦有未合，是應就上開犯罪事實
    欄一(三)(四)部分之起訴法條予以變更。被告就犯罪事實欄一(二)
    係與不詳姓名年籍綽號「小賴」之人共同為之，另就犯罪事
    實欄一(三)(四)係與共同被告戊○○共同為之，渠等分別各有分
    別有犯意聯絡及行為分擔，為共同正犯。被告庚○○所為之
    上開四件竊盜犯行間犯意各別，行為互異，應予以分論併罰
    。又被告庚○○前於九十三年間因詐欺案件，由本院判處有
    期徒刑三月確定，於九十四年四月六日易科罰金執行完畢一
    節，有刑案資料查註紀錄表、臺灣高等法院被告前案紀錄表
    各一份在卷可參，其於有期徒刑執行完畢後五年內，故意犯
    本件有期徒刑以上之各罪，為累犯，均應依法加重其刑。爰
    審酌被告庚○○年逾而立，正值年富力強，未思正途賺取財
    物，以肉品相關行業者為對象，恣意行竊，造成被害人等人
    損失非輕，惟就其犯行均坦認不諱，尚有悔意之犯後態度等
    一切情狀，就犯罪事實欄一(一)(二)(三)(四)分別量處如主文所示之
    刑，並定其應執行之刑。又被告庚○○用以行竊之十字起子
    一支係被告所有且供犯罪所用之物，惟並未扣案，且非違禁
    物，為免執行困難，爰不為沒收之諭知，併此敘明。又公訴
    人請本院審酌被告庚○○是否有強制工作之必要，惟其有本
    案四件竊盜犯行，之前尚無竊盜之前科，有其臺灣高等法院
    被告前案紀錄表可參，本件所犯竊盜罪則均係在半年內先後
    所為，尚難認其有犯罪之習慣，是本院認被告庚○○均尚無
    宣告於刑之執行前令入勞動處所強制工作之保安處分之必要
    ，併此敘明。
丙、免訴部分：
一、公訴意旨另以：被告庚○○於九十七年五月二十一日下午二
    時許，以電話向被害人丁○○詐稱：其係「陳光耀」，欲購
    買被害人丁○○經營之海寶冷凍食品有限公司（下稱海寶公
    司）生產之「太空鴨」，待雙方見面接洽完畢，被告庚○○
    便誆稱要訂購五十箱之冷凍太空鴨（共八百九十二公斤），
    價值共新臺幣（下同）六萬六千九百元。被告庚○○即於隔
    日即九十七年五月二十二日下午某時，將中華郵政股份有限
    公司所製作之儲戶交易明細表（傳票編號：5151號），以剪
    貼方式變造「實際交易金額」為六萬六千九百元後，並於同
    日下午五時許，傳真予被害人丁○○而行使之，使被害人丁○○陷於錯誤，誤認被告庚○○已將上開貨款匯入其所指定
    之帳戶內，遂以電話通知被告庚○○可自行前往臺中縣大雅
    鄉○○路六五巷三號海寶公司停車場冷凍貨車上搬走上開訂
    購之五十箱冷凍太空鴨；被告庚○○乃於當日將上開五十箱
    冷凍太空鴨搬離完畢而得手，致生損害於海寶公司、被害人
    丁○○及中華郵政股份有限公司就匯款交易資料管理之正確
    性。嗣被害人丁○○於九十七年五月二十三日，前往合作金
    庫銀行查詢匯款情形時，未見上開款項匯入，始得知受騙，
    遂報警而循線查獲。因認此部分係犯刑法第三百三十九條第
    一項詐欺取財罪云云（按起訴書原認被告庚○○此部分係犯
    竊盜罪，復經檢察官更正為詐欺取財罪）。
二、按案件曾經判決確定者，應諭知免訴之判決，刑事訴訟法第
    三百零二條第一款定有明文。又訴訟法上所謂一事不再理之
    原則，關於實質上一罪或裁判上一罪，均有其適用，最高法
    院著有六十年臺非字第七七號判例可資參照。
三、查被告庚○○上開犯行，業經檢察官以九十八年度偵緝字第
    一一五一、一一五五號提起公訴，並於九十八年七月九日繫
    屬本院，嗣於九十八年十一月二日以九十八年訴字第二三八
    九號以被告庚○○所為，係犯刑法第二百十六條、第二百十
    條、第三百三十九條第一項之罪，並以行使變造私文書與詐
    欺犯行有想像競合裁判上一罪關係，而從一重行使變造私文
    書罪判處被告庚○○有期徒刑五月，並與其另所犯之行使偽
    造私文書罪所處有期徒刑六月定其應執行之刑為有期徒刑十
    月確定，有該案刑事判決一份在卷可參，並經本院調借該案
    卷核閱屬實，公訴人起訴被告此部分詐欺犯行，與前案件為
    同一案件，本案被告詐欺犯行，既經前案判決確定在先，臺
    灣臺中地方法院檢察署檢察官復就本案於九十八年六月十一
    日提起公訴，並於九十八年七月十三日繫屬本院，即應為前
    案確定判決之效力所及，而本案之同一事實既曾經判決確定
    ，揆諸前揭說明，爰諭知免訴之判決。
據上論斷，應依刑事訴訟法第二百九十九條第一項前段、第三百
條、第三百零二條第一款，刑法第二十八條、第三百二十第一項
、第三百二十一條一項第二款、第三款、第四十七條第一項、第
五十一條第五款，刑法施行法第一條之一，判決如主文。
本案經檢察官甲○○到庭執行職務
中    華    民    國    98    年    12    月    15    日
                  刑事第七庭  審判長法  官  王邁揚
                                    法  官  黃賢婷
                                    法  官  陳  葳
以上正本證明與原本無異。
如不服本判決應於收受判決後10日內向本院提出上訴書狀，並應
敘述具體理由；其未敘述上訴理由者，應於上訴期間屆滿後20日
內向本院補提理由書（均須按他造當事人之人數附繕本）「切勿
逕送上級法院」。
                                    書記官  張雅如
中    華    民    國    98    年    12    月    15    日
附錄法條：
刑法第三百二十條第一項
意圖為自己或第三人不法之所有，而竊取他人之動產者，為竊盜
罪，處五年以下有期徒刑、拘役或五百元以下罰金。
中華民國刑法第三百二十一條第一項：
犯竊盜罪而有左列情形之一者，處六月以上、五年以下有期徒刑
：
一、於夜間侵入住宅或有人居住之建築物、船艦或隱匿其內而犯
    之者。
二、毀越門扇、牆垣或其他安全設備而犯之者。
三、攜帶兇器而犯之者。
四、結夥三人以上而犯之者。
五、乘火災、水災或其他災害之際而犯之者。
六、在車站或埠頭而犯之者。
前項之未遂犯罰之。


司法院資訊處製作；財團法人民間司法改革基金會備份。
